臺灣臺北地方法院交通事件裁定　　　　93年度交聲字第1233號
原處分機關　臺北市交通事件裁決所
異　議　人
即受處分人　甲○○
上列受處分人因違反道路交通管理處罰條例案件，對於臺北市交
通事件裁決所於中華民國九十三年十二月十七日所為之處分（北
市裁三字第裁二二—ＡＭ0000000號），聲明異議，本院
裁定如下：
    主  文
異議駁回。
    理  由
一、按道路交通管理處罰條例所用名詞「車輛」，係指在道路上
    以原動機行駛之汽車（包含機器腳踏車）或以人力、獸力行
    駛之車輛，而道路交通安全規則所用名詞「汽車」，係指在
    道路上不依軌道或電力架線而以原動機行駛之車輛（包含機
    器腳踏車），道路交通管理處罰條例第三條第八款、道路交
    通安全規則第二條第一項第一款均定有明文。次按「禁行機
    車」標字，用以告示本車道禁止機器腳踏車通行，繪設於路
    段起點，路段過長時，得於路段中加繪之，亦為道路交通標
    誌標線號誌設置規則第一百七十八條所明定。又按汽車駕駛
    人，爭道行駛有機器腳踏車，不在規定車道行駛者；汽車駕
    駛人，違反道路交通管理處罰條例第四十五條者，除依原條
    款處罰鍰外，並記違規點數一點，道路交通管理處罰條例第
    四十五條第十三款及第六十三條第一項第一款分別定有明文
    。末按汽車駕駛人之違規行為經以科學儀器取得違規證據資
    料，當場不能或不宜攔截掣單舉發者，得對汽車所有人逕行
    舉發之；逕行舉發違反道路交通管理事件，經汽車所有人依
    通知單之應到案日期前到案，並告知違規駕駛人姓名、身分
    證統一編號及住址者，處罰機關應即另行通知違規駕駛人到
    案依法處理；逾應到案日期或雖於期限內申訴，惟未告知實
    際駕駛人，處罰機關應依道路交通管理處罰條例第八十五條
    第三項規定處罰該汽車所有人，道路交通管理處罰條例第七
    之二條及違反道路交通管理事件統一裁罰基準及處理細則第
    二十四條分別定有明文。是行為人如係騎乘機車不在規定車
    道行駛而為警舉發，於舉發通知單上所載之應到案日期前到
    案聽候裁決，經處罰機關調查後仍認定其有上開違規行為者
    ，依違反道路交通管理事件統一裁罰基準及處理細則第四十
    四條第一項及違反道路交通管理事件統一裁罰基準表（以下
    稱基準表）之規定，應對該行為人處以六百元之罰鍰，並記
    違規點數一點。
二、本件異議人即受處分人甲○○於民國九十三年十一月十一日
    中午十二時五十五分許，騎乘車牌號碼ＢＥＣ—一○三號之
    重型機車在臺北市○○○路○段路面繪有標字「禁行機車」
    之車道上行駛，經臺北市政府警察局中山分局蘇元峰警員拍
    攝照片後，以受處分人違反道路交通管理處罰條例第四十五
    條第十三款（臺北市政府警察局舉發違反道路交通管理事件
    通知單贅載第一項）之規定，開立臺北市政府警察局北市警
    交大字第ＡＭ0000000號舉發違反道路交通管理事件
    通知單，並指定應於九十三年十二月二十五日前繳納罰鍰或
    前往原處分機關即臺北市交通事件裁決所聽候裁決，經受處
    分人依限前往原處分機關提出申訴，原處分機關認受處分人
    確有上開交通違規行為，乃依據道路交通管理處罰條例第四
    十五條第十三款（臺北市交通事件裁決所違反道路交通管理
    事件裁決書贅載第一項）及第六十三條第一項第一款（臺北
    市交通事件裁決所違反道路交通管理事件裁決書漏載第一款
    ）之規定，裁處六百元之罰鍰，並記違規點數一點。
三、受處分人於聲明異議狀內固不否認於上開時間騎乘其所有之
    前開重型機車經過上開案發地點之事實，惟矢口否認有何違
    反道路交通管理處罰條例規定之行為，辯稱：觀諸警員所拍
    攝之照片，伊騎乘機車之車道僅顯現半個字，並無法證明該
    車道為禁行機車云云。經查：觀諸本案之採證照片，受處分
    人騎乘機車所行駛之車道雖僅拍攝到地面標字「禁」，然核
    對本院聯繫承辦警員另行拍攝附卷之現場照片，受處分人於
    上開時間騎乘機車所行駛之車道，確實繪有「禁行機車」之
    標字，是受處分人上開所辯，顯不可採，本件受處分人確有
    上開交通違規行為，堪以認定。
四、綜上所述，受處分人確有騎乘機車於前揭時間、地點不在規
    定車道行駛之行為，自屬違反道路交通管理處罰條例第四十
    五條第十三款之規定，而受處分人於舉發通知單上所載應到
    案日期（即九十三年十二月二十五日）前向原處分機關提出
    申訴，是原處分機關依道路交通管理處罰條例第四十五條第
    十三款、第六十三條第一項第一款、違反道路交通管理事件
    統一裁罰基準及處理細則第四十四條第一項及前揭基準表之
    規定裁處受處分人罰鍰六百元，並就上開違規行為記違規點
    數一點，經核並無違誤。本件受處分人猶執前詞，指摘原處
    分不當，自無理由，應予駁回。
據上論斷，應依道路交通案件處理辦法第十九條，裁定如主文。
中　　華　　民　　國　九十四　年　  十　　月　三十一　日
  　　　　　　　      臺灣臺北地方法院交通法庭
　　　　　　　　　　　    法　    官　雷淑雯
以上正本證明與原本無異。
如不服本裁定，應於裁定送達後五日內向本院提出抗告狀。
                          書  記  官　林碧華
中　　華　　民　　國　九十四　年　  十　　月　三十一　日
